# 求解陈版：将子公司的分公司转让给母公司的账务处理

提问人：jack80816 时间：2018-04-11 10:23:53
A公司子公司B将其下属的分公司C转让给A公司，分公司C处于停产状态、净资产为负数，此次转让将分公司的资产负债以 1 元的名义价格转让给A,母公司A和子公司B如何进行账务处理

回答人：chenyiwei
这种情况实质上相当于母公司A为B承担额外负债。A对取得C的资产、负债按原账面价值入账，差额借记对B公司的长投成本；B则终止确认C的各项资产、负债，差额贷记资本公积。